【裁判字號】    97,訴,702
【裁判日期】    970731
【裁判案由】    毒品危害防制條例
【裁判全文】
臺灣基隆地方法院刑事判決               97年度訴字第702號
公  訴  人  臺灣基隆地方法院檢察署檢察官
被      告  乙○○
上列被告因違反毒品危害防制條例案件，經檢察官提起公訴（97
年度毒偵字第786 號），被告為有罪之陳述，本院合議庭裁定由
受命法官獨任以簡式審判程序進行審理，並判決如下：
    主  文
乙○○施用第一級毒品，累犯，處有期徒刑柒月；又施用第二級
毒品，累犯，處有期徒刑肆月。應執行有期徒刑玖月。
    事  實
一、乙○○前犯施用毒品案件，二度經觀察、勒戒後，均認無繼
    續施用毒品之傾向，由臺灣基隆地方法院檢察署檢察官分別
    於民國88年5 月25日、89年4 月25日，各以88年度偵字第30
    95號、89年度毒偵字第665 號及第1100號為不起訴處分確定
    。又犯施用毒品案件，經送強制戒治（90年10月11日停止戒
    治，嗣經撤銷停止戒治，於91年9 月2 日戒治期滿執行完畢
    ），由上開檢察署檢察官聲請以簡易判決處刑，經本院以89
    年度基簡字第985 號判處有期徒刑6 月確定，於92年3 月2
    日執行完畢。復犯施用毒品案件，經本院於94年1 月27日，
    以94年度訴字第39號判處應執行有期徒刑10月確定，再犯施
    用毒品案件，經本院於94年9 月19日判處應執行有期徒刑1
    年確定，上開二案接續執行，於96年1 月18日縮刑假釋出監
    ，迨96年2 月7 日假釋期滿視為執行完畢。
二、乙○○不思戒除毒癮，猶於97年1 月23日晚間，在臺北縣金
    山鄉○○村○○路1 巷15號2 樓住處，以注射針筒施打、玻
    璃球燒烤吸食煙霧之方式，分別施用第一級毒品海洛因、第
    二級毒品安非他命各一次。嗣為警於97年1 月24日晚間9 時
    40分許，在臺北縣萬里鄉長春谷溫泉查緝竊盜時查獲。經警
    採集其尿液送驗，結果呈海洛因之嗎啡陽性反應、甲基安非
    他命陽性反應，而悉上情。
三、案經臺北縣政府警察局金山分局報告臺灣基隆地方法院檢察
    署檢察官偵查起訴。
    理  由
壹、程序事項
    查本件被告乙○○所犯者非為死刑、無期徒刑、最輕本刑為
    3 年以上有期徒刑之罪或高等法院管轄第一審案件，其於準
    備程序進行中，先就被訴事實為有罪之陳述，經告知其簡式
    審判程序之旨，並聽取公訴人、被告之意見後，本院業已依
    刑事訴訟法第273 條之1 第1 項之規定，裁定由受命法官獨
    任以簡式審判程序進行本案之審理。
貳、實體事項
一、前揭事實業據被告於本院審理時坦承不諱，而被告為警查獲
    後所採集之尿液檢體，經送請檢驗，結果均呈海洛因之嗎啡
    陽性反應（由於海洛因在人體內會代謝成嗎啡，因此涉嫌海
    洛因之吸食者，係檢驗其尿液中之嗎啡反應）、甲基安非他
    命陽性反應，有臺灣檢驗科技股份有限公司97年2 月4 日CH
    /2008/11014 號濫用藥物檢驗報告附卷可稽，足見被告自白
    施用第一級毒品海洛因、第二級毒品安非他命之情節，與事
    實相符，應可採信。綜上所陳，本案事證明確，被告犯行堪
    可認定，應依法論科。
二、論罪科刑：
    (一)查海洛因、安非他命分別係毒品危害防制條例所列管之
        第一級、第二級毒品，此為該條例第2 條第2 項第1 款
        、第2 款所明定；又犯毒品危害防制條例第10條施用毒
        品之罪者，檢察官應聲請法院裁定，令被告入勒戒處所
        觀察、勒戒，經觀察、勒戒後，無繼續施用毒品之傾向
        者，應即釋放，並由檢察官為不起訴處分，有繼續施用
        毒品之傾向者，則由檢察官先聲請法院裁定令入戒治處
        所施以強制戒治，俟強制戒治期滿，再行釋放，並由檢
        察官為不起訴處分；而依前開規定觀察勒戒或強制戒治
        執行完畢釋放後，5 年內再犯施用毒品之罪者，檢察官
        應依法追訴，毒品危害防制條例第20條第1 項、第2 項
        、第23條第2 項分別定有明文。
    (二)核被告所為，係犯毒品危害防制條例第10條第1 項之施
        用第一級毒品罪、同條第2 項之施用第二級毒品罪。被
        告持有第一級毒品海洛因、第二級毒品安非他命之低度
        行為，應為施用毒品之高度行為所吸收，均不另論罪。
        被告所犯上開二罪，犯意各別，行為互殊，應予分論併
        罰。又被告前曾受如事實欄所載有期徒刑之執行，此有
        臺灣高等法院被告前案紀錄表附卷可考，其於有期徒刑
        之執行完畢後，5 年以內故意再犯本件有期徒刑以上之
        罪，為累犯，應加重其刑。本院審酌被告犯罪之動機、
        吸食頻率、曾有施用毒品之前科仍不知戒除，惟犯罪後
        坦承犯行，且所犯之施用毒品犯行乃戕害自己身心健康
        ，並未危及他人等一切情狀，量處如主文所示之刑，並
        定其應執行之刑。
據上論斷，應依刑事訴訟法第273 條之1 第1 項、第299 條第1
項前段，毒品危害防制條例第10條第1 項、第2 項，刑法第11條
前段、第47條第1 項、第51條第5 款，判決如主文。
本案經檢察官甲○○到庭執行職務。
中    華    民    國    97    年    7     月    31    日
                  刑事第二庭法  官  楊皓清
以上正本證明與原本無異。
如不服本判決應於收受本判決後10日內向本院提出上訴書狀，其
未敘述上訴理由者，並得於提起上訴後10日內向本院補提理由書
狀（均須按他造當事人之人數附繕本。）「切勿逕送上級法院」
中    華    民    國    97    年    7     月    31    日
                            書記官  盧鏡合
附錄論罪法條：
毒品危害防制條例第10條第1 項
施用第一級毒品者，處6 月以上5 年以下有期徒刑。
毒品危害防制條例第10條第2 項
施用第二級毒品者，處3 年以下有期徒刑。


司法院資訊處製作；財團法人民間司法改革基金會備份。
